【裁判字號】    94,訴,1547
【裁判日期】    950731
【裁判案由】    詐欺等
【裁判全文】
臺灣桃園地方法院刑事判決              94年度訴字第1547號
公  訴  人  臺灣桃園地方法院檢察署檢察官
被      告  丙○○
選任辯護人  趙碧松律師
上列被告等因詐欺等案件，經檢察官提起公訴（94年度偵字第
9024 號），本院判決如下︰
    主  文
丙○○共同以意圖為自己不法之所有，以詐術使人將本人之物交
付為常業，處有期徒刑壹年肆月。扣案如附表一所示之物沒收。
    事  實
一、緣有真實姓名、年籍均不詳綽號「胖哥」、「阿龍」、劉姓
    之成年男子、綽號「可欣」、劉姓之成年女子等人，均係以
    詐欺罪為常業之犯罪集團成員，該集團以網路援交（即以女
    子在網路上與不特定人聊天，嗣雙方約定援交後，再以確認
    身份為由，要求對方依渠等指示操作提款機，使對方不察，
    依渠等指示而匯款）、網路購物（即在網路上偽以拍賣物品
    ，使不特定人誤以得標，再以給付價金、沖銷帳款為由，使
    不特定人依渠指示匯款）等情事，使該等不特定人誤信為真
    ，而依渠等指示操作提款機，因而匯款，藉此騙取不特定人
    之財物，並以之為常業。
二、丙○○於民國94年3 月30日經由中國時報應徵工讀生之廣告
    ，而撥打其上所登之0000000000號行動電話與「胖哥」聯絡
    應徵工作，「胖哥」在電話中告知丙○○該工作之性質係測
    試「胖哥」所交付之提款卡是否可正常使用及持「胖哥」所
    交付之提款卡至各處提款機提款，報酬為每月薪資新臺幣（
    下同）40,000元外加每星期2,500 元生活費。經丙○○即與
    「胖哥」共同基於意圖為自己不法之所有，以詐術使人將本
    人之物交付，並恃此為業之犯意聯絡，應允上開工作，2 人
    相約見面，「胖哥」便交付丙○○0000000000號行動電話1
    支以供與「胖哥」聯絡，而丙○○於同年月31日即接獲「胖
    哥」之通知，便依「胖哥」之指示，先委由不知情之刻印行
    代刻「台冠公司」之印章，再持該印章至桃園縣新屋交流道
    旁之飛狗巴士站以台冠公司名義領取提款卡，再依「胖哥」
    在電話中之指示以所領之提款卡至桃園縣楊梅、埔心、中壢
    、林口各處提款機領取現金，再將所得現金持至桃園縣新屋
    交流道旁之飛狗巴士站，以包裹（收件人為「金沙髮廊」）
    方式寄至飛狗巴士臺北士林站，而參與「胖哥」所屬詐騙集
    團之常業詐欺犯罪。嗣於94年4 月14日，在桃園縣龜山鄉○○○路64號「統一超商」前為警查獲。並扣得丙○○所屬詐
    騙集團所有，供作詐欺所用如附表一所示之物。
三、而於前開丙○○參與詐騙集團從事提領現金工作期間，陸續
    有下述甲○○等人遭前開丙○○、「胖哥」等人所屬詐騙集
    團詐騙，而丙○○於前開甲○○等人匯入款項後，持前開帳
    戶之金融卡前往提款機提領現金。
（一）詐騙集團成員「阿龍」以電話與甲○○聯絡，佯以網路援
      交為由，使甲○○誤信為真，而於94年4 月4 日14時50分
      許，依其指示匯款71,223元至國泰世華商業銀行新店分行
      帳號000000000000號帳戶（戶名：趙文峰）。
（二）戊○○於94年3 月12日經由網路而結識詐騙集團所屬成員
      之不詳姓名成年女子1 名，2 人進而相約於同日23時30分
      見面，然該名女子未於相約時、地現身，後另名詐騙集團
      所屬成員劉姓成年男子便以電話與戊○○聯絡，佯稱前開
      女子為應召女郎，以確認甲○○身份等理由，要求甲○○
      依其指示操作提款機，使甲○○誤信為真，依其指示於同
      年4 月8 日匯款59, 000 元、30,990元至國泰世華商業銀
      行松江分行帳號000000000000號帳戶（戶名：李文團）。
（三）乙○○於94年4 月12日經由網路結識詐騙集團所屬成員綽
      號「可欣」之成年女子後，2 人相約見面，「可欣」徉以
      確認身份為由，使乙○○誤信為真，依其指示於同日匯款
      3,000 元至中國信託商業銀行帳號000000000000號帳戶（
      戶名：林子榕）。
（四）丁○○於94年4 月10日經由網路競標而購買西門子手機1
      支，於同年月12日，詐騙集團所屬成員劉姓成年女子與丁○○聯絡，要求丁○○匯款，而於丁○○匯款後，再佯稱
      欲沖銷金額，使丁○○不疑有他，依其指示於同月13日匯
      款12,46 元至萬泰商業銀行帳號000000000000號帳戶，再
      於同年月14日匯款98,983元至中國信託商業銀行帳號0000
      00000000號帳戶（戶名：林子榕）、匯款100,000 元至中
      國信託商業銀行帳號000000000000號帳戶（戶名：丁道明
      ）、匯款94,412元至合作金庫銀行東三重分行帳號000000
      0000000 號帳戶（戶名：李伯曉）。
四、案經基隆市政府警察局移送臺灣桃園地方法院檢察署檢察官
    偵查查後起訴。
    理  由
一、被告丙○○於本院審理時固坦承其以月薪40,000元外加每週
    生活費2,500 元之代價受雇於「胖哥」所屬詐騙集團，依「
    胖哥」指示持提款卡至各處提款機提領現金等情不諱，惟矢
    口否認有何常業詐欺及洗錢之犯行，辯稱：伊向「胖哥」應
    徵時，以為是從事銀行業，後來才瞭解情形，伊未參與詐騙
    行為云云。
二、按被告以外之人於審判外之言詞或書面陳述，除法律有規定
    者外，不得作為證據；又被告以外之人於審判外之陳述，雖
    不符刑事訴訟法第159 條之1 至第159 條之4 之規定，而經
    當事人於審判程序同意作為證據，法院審酌該言詞陳述或書
    面陳述作成時之情況，認為適當者，亦得為證據。當事人、
    代理人或辯護人於法院調查證據時，知有第159 條第1 項不
    得為證據之情形，而未於言詞辯論終結前聲明異議者，視為
    有前項之同意，刑事訴訟法第159 條第1 項、第159 條之5
    分別定有明文。證人甲○○、戊○○、乙○○、丁○○於警
    詢時所為之陳述，雖屬審判外之陳述，惟被告及辯護人於本
    院準備程序中並未主張排除證人甲○○、戊○○、乙○○、
    丁○○前開證言之證據能力，且迄於本院言詞辯論終結前均
    未表示異議，本院審酌證人甲○○、戊○○、乙○○、丁○○於警詢中係單純指陳渠等遭詐騙之經過，且無證據足資認
    定有何違法取得前開證人證述之情形，故證人甲○○、戊○○、乙○○、丁○○前開警詢中之證述，自得為證據。
三、經查：
（一）證人甲○○、戊○○、乙○○、丁○○分遭詐騙集團成員
      以網路援交、網路購物等方式詐騙而匯款等情，業據證人
      甲○○於警詢中指稱：有1 位69年次，年籍資料不詳，自
      稱「阿龍」之人，以電話與伊連絡，佯以網路援交為由，
      使伊誤信為真，而於94年4 月4 日，依其指示匯款71,223
      元至國泰世華商業銀行新店分行帳號000000000000號帳戶
       (見本院卷第32至33頁)， 證人戊○○於警詢中指稱：伊
      於94年3 月12日在網路上與不認識之女網友聊天，進而於
      同日23時30分相約在桃園縣中壢市○○路508 號前見面，
      然該名女子未依約與伊見面，卻有1 名劉姓男子以電話與
      伊聯絡，佯稱該名女網友為應召女郎，怕伊是警察，為確
      認身份等理由，要求伊依其指示操作提款機，使伊誤信為
      真，依其指示於同年4 月8 日分別匯款59,000元、30,990
      元至國泰世華商業銀行松江分行帳號000000000000號帳戶
       (見本院卷第49至50頁)， 證人乙○○於警詢中陳稱：伊
      於94年4 月12日經由網路認識綽號「可欣」之女網友，伊
      為援交而其相約見面，「可欣」徉以確認身份為由，使伊
      誤信為真，依其指示於同日匯款3, 000元至中國信託商業
      銀行帳號000000000000號帳戶 (見本院卷第53至54頁)，
      證人丁○○於警詢時指稱：伊於94年4 月10日經由網路競
      標而購買西門子手機1 支，於同年月12日，有1 位自稱劉
      姓男子與伊聯絡，要求伊匯款，而於依匯款後，該劉姓男
      子佯稱欲沖銷金額，要伊依其指示匯款，伊遂於同月13日
      匯款12,460元至萬泰商業銀行帳號000000000000號帳戶，
      再於同月14日陸續匯款98,983元至中國信託商業銀行帳號
      000000000000號帳戶、匯款100,000 元至中國信託商業銀
      行帳號000000000000號帳戶、匯款94,412元至合作金庫銀
      行東三重分行帳號0000000000000 號帳戶 (見本院卷第64
      至65頁)等 語明確，復有甲○○、戊○○、乙○○、丁○○所稱前述匯款之匯款紀錄、交易明細表，及國泰世華商
      業銀行新店分行帳號000000000000號帳戶、國泰世華商業
      銀行松江分行帳號000000000000號帳戶、中國信託商業銀
      行帳號000000000000號帳戶、中國信託商業銀行帳號0000
      00000000號帳戶、合作金庫銀行東三重分行帳號00000000
      00000 號帳戶之開戶資料及交易往來明細在卷可佐，足認
      甲○○、戊○○、乙○○、丁○○等人確有遭詐騙之事實
      。
（二）被告丙○○於警詢中自承：伊於94年3 月30日加入詐騙集
      團擔任車手。伊看中國時報應徵工讀生的工作，有一位綽
      號「胖哥」之男子以電話中向伊講述工作細節，見面時就
      交付0000000000行動電話並交代伊等候電話通知，「胖哥
      」之聯絡電話為0000000000。後胖哥自94年3 月31日開始
      通知伊提款，伊都前往楊梅、埔心、中壢等地區領取贓款
      ，而領取贓款後，「胖哥」會以電話通知伊將贓款以包裹
      交到桃園新屋交流道旁之飛狗巴士站託寄到臺北士林站，
      「胖哥」會派人領取，且要求伊在包裹上填寫「金沙美髮
      」。伊所使用之人頭帳戶及金融卡也是「胖哥」利用飛狗
      巴士寄到新屋交流道後由伊前去領取。伊擔任車手之酬勞
      為每星期生活費2,500 元，每月薪資40,000元，報酬也是
      用飛狗巴士寄到新屋交流道後伊前去領取，但目前為止，
      伊僅只收到生活費5,000 元，尚未領到薪資 (見94年度偵
      字第9024號偵查卷第5 至10頁)； 伊有於94年4 月6 日領
      取甲○○於同日遭詐騙集團利用「上網援交」之方式匯款
      至國泰世華商業銀行帳號:000000000000 號帳戶之71,223
      元贓款（見同上偵查卷第14頁），於檢察官偵查中供承：
      伊於94年3 月30日看報紙應徵擔任車手工作，雇用人以電
      話聯絡伊到新屋交流道旁飛狗巴士站上方紙箱取得提款卡
      ，領得款項後拿到取得卡片處或超峰速遞用公文袋寄到臺
      北士林站。伊知道所提之款項為不法所得 (見同上偵查
      卷第101 至102 頁)； 伊係看中國時報後撥打電話應徵工
      作，「胖哥」與伊接恰稱係從事銀行業務領錢，後於3 月
      底時約在新屋交流道，「胖哥」把提款卡及手機交予伊，
      要伊等候電話，後來「胖哥」以電話指示伊那張卡領多少
      錢，領了錢之後用牛皮紙袋裝好並在其上註明金沙美髮，
      寄至臺北士林長城站。伊所領出來之現金均交給「胖哥」
      。伊於4 月初便知道所領之現金為贓款（見同上偵查卷第
      121 至122 頁)。 於本院審理時供稱：「胖哥」要求伊刻
      台冠公司之印章，後伊到新屋交流道之飛狗巴士以台冠公
      司名義領取提款卡，後「胖哥」再以電話聯絡伊提領之金
      額。伊都在楊梅、埔心、中壢、林口提領現金。伊於94年
      4 月初開始便知道你所提領為贓款。伊領取贓款後，便以
      牛皮紙袋裝好，上面填載金沙美髮，放在新屋交流道的飛
      狗巴士寄至臺北士林長城站（見本院95年7 月17日審理筆
      錄）等語不諱，被告確有持他人提款卡領取他人帳戶款項
      一情至明。被告雖辯稱其起初不知係為詐騙集團領取贓款
      云云，然帳戶為個人理財重要工具，絕無任意交外人使用
      之理，且現今社會提款機隨處可見，一般人以提款卡提領
      金錢極為方便，何須甘冒帳戶金錢遭人盜領之風險而假手
      他人為之，被告為一智識正常之人，任意持來路不明他人
      之提款卡四處提領帳戶內金錢，竟對此毫不懷疑，孰能置
      信，被告辯稱不知所提領款項涉及不法云云，要屬避重就
      輕卸責之詞，自無可採。次按共同正犯之成立，祇須具有
      犯意之聯絡，行為之分擔，既不問犯罪動機起於何人，亦
      不必每一階段犯行，均經參與；其在合同意思範圍以內，
      各自分擔犯罪行為之一部，相互利用他人之行為，以達其
      犯罪之目的者，即應對於全部所發生之結果，共同負責。
      被告丙○○自承受「胖哥」之指示，持「胖哥」所交付之
      提款卡至桃園縣楊梅、埔心、中壢、林口等處提領不法贓
      款，並有領取甲○○遭詐騙所匯款項，再佐以被告於94年
      4 月14日為警查獲時，扣得如附表一編號1 至6 之提款卡
      ，而被告復自承前開提款卡均係「胖哥」之人所交付以供
      其提領款項，比對前開提款卡之帳戶，適亦為證人戊○○
      、乙○○、丁○○等人遭詐騙集團詐騙他人後款項之帳戶
      ，由被告自「胖哥」處取得前開詐騙所使用帳戶之提款卡
      且可任意提領帳戶內款項一節觀之，足認被告所領取之款
      項即從事詐騙證人甲○○、戊○○、乙○○、丁○○之「
      阿龍」、劉姓之成年男子、綽號「可欣」、劉姓之成年女
      子等人所詐欺之財物。而被告透過「胖哥」之媒介，從事
      領取該詐騙集團詐欺所得之金錢，其涉入程度非淺，苟為
      犯意之聯絡，該等詐欺集團何以如此放心交由被告四處領
      取渠等詐欺所得，由被告從事此等核心之工作，堪認其係
      係基於共同之犯意與該等詐騙集團分工，從事提領贓款行
      為，被告屬前開詐騙集團之成員無疑。
（四）被告為警查扣供甲○○、戊○○、乙○○、丁○○等人匯
      入款項之帳戶多達6 個，佐以證人甲○○、戊○○、乙○○、丁○○等人所述情節，向渠等詐騙之人有男有女，詐
      騙方式非僅其一，且其內成員有係從事詐騙行為，有係負
      責提領贓款，各有分工，足見被告丙○○所屬前開詐騙集
      團應係有計畫的進行詐騙行為，且渠等既投下如此大量人
      力、資源，應非僅供一時詐騙，渠等均恃此種詐欺他人財
      物維生之意甚明。
（五）綜上所述，本件事證明確，被告犯行洵堪認定。
四、論罪科刑：
（一）按行為後法律有變更者，適用行為時之法律。但行為後之
      法律有利於行為人者，適用最有利於行為人之法律，刑法
      第2條 第1 項定有明文，此條規定乃與刑法第1 條罪刑法
      定主義契合，而貫徹法律禁止溯及既往原則，係規範行為
      後法律變更所生新舊法律比較適用之準據法，是刑法第2
      條本身雖經修正，但刑法第2 條既屬適用法律之準據法，
      本身尚無比較新舊法之問題，應一律適用裁判時之現行刑
      法第2 條規定以決定適用之刑罰法律，先予辨明。又以本
      次刑法修正之比較新舊法，應就罪刑有關之共犯、未遂犯
      、想像競合犯、牽連犯、連續犯、結合犯，以及累犯加重
      、自首減輕暨其他法定加減原因（如身分加減）與加減例
      等一切情形，綜其全部罪刑之結果而為比較，且從刑附屬
      於主刑，除法律有特別規定者外，依主刑所適用之法律，
      最高法院95年5 月23日著有95年度第8 次刑庭會議決議可
      資參照。經查：
    (1)被告行為時之刑法第28條規定：「2 人以上共同實施犯罪
      之行為者，皆為正犯。」，惟95年7 月1 日修正公布施行
      之刑法第28條則規定：「2 人以上共同實行犯罪之行為者
      ，皆為正犯。」，經比較修正前後之規定，並無較利或不
      利於被告等之情形，自應依刑法第2 條第1 項之規定適用
      被告行為時即修正前刑法第28條之規定。
    (2)被告行為後，刑法第340 條常業詐欺及第56條連續犯之規
      定，業於94年1 月7 日修正公布刪除，並於95年7 月1 日
      施行，其中連續犯之規定雖非犯罪構成要件之變更，但顯
      已影響行為人刑罰之法律效果，自屬法律有變更，核先敘
      名。被告本案詐欺犯行非僅其一，上開所述，其詐騙行為
      即高達4 次，依新法須分論併罰，應逾舊法所定常業詐欺
      1 年以上有期徒刑之最低刑度，且依新法各行為定應執行
      刑之結果，若逾有期徒刑6 月，亦不得易科罰金，然依舊
      法則將被告前開行為論以一罪。比較新舊法論罪結果，應
      以修正前之規定對被告有利。
    (3)綜合上述各條文修正前、後之比較，揆諸前揭最高法院決
      議及修正後刑法第2 條第1 項前段、後段規定之「從舊、
      從輕」原則，應以修正前之規定較有利於被告，自應全部
      適用被告行為時即修正前刑法之相關規定予以論處。
（二）按共同正犯應就全部犯罪結果共負責任，故正犯中之一人
      其犯罪已達於既遂之程度者，其他正犯亦應以既遂論科（
      最高法院29年上字第3617號判例參照）。次按刑法第340
      條之常業詐欺罪，係指以犯詐欺行為維生之事業者而言，
      苟恃此維生，縱其兼有其他工作或職業，亦足構成該條之
      罪（最高法院45年臺上字第1188號判例參照）；且常業犯
      係指反覆以同種類之行為為目的之社會活動職業性犯罪而
      言，凡藉該犯罪以為日常謀生之職業，而有事實上之表現
      為已足，並不以犯罪時間之長短為標準。刑法第340 條所
      謂以犯第339 條之罪為常業者，係指專以觸犯該法條之罪
      ，為其日常生活之職業者而言，故該法第340 條為第339
      條犯罪之加重態樣，性質上屬多數行為之集合犯，法律上
      擬制為一罪，即學理上所稱之實質上一罪。其反覆從事之
      多數行為相互間並不發生連續犯、牽連犯或想像競合犯裁
      判上一罪之問題（最高法院92年度臺上字第1501號判決、
      93年度臺上字第3560號判決參照）。本件被告與綽號「胖
      哥」、「阿龍」、劉姓之成年男子、綽號「可欣」、劉姓
      之成年女子所屬詐騙集團，於上開時、地，恃以經營詐騙
      集團獲利謀生，均有常業詐欺之犯意與犯行。故核被告丙○○所為，係犯刑法第340 條常業詐欺罪。被告與「胖哥
      」、「阿龍」、劉姓之成年男子、綽號「可欣」、劉姓之
      成年女子等詐欺集團成員，有犯意聯絡及行為分擔，應依
      修正前刑法第28條認為共同正犯。另公訴意旨雖未敘及被
      告有犯罪事實欄三（二）至（四）之詐欺行為，然此部分
      事實業據到庭檢察官於準備程序中擴張（見本院94年10
      月24日準備程序筆錄），且此部份與公訴人起訴被告涉犯
      常業詐欺有實質上一罪關係，依審判不可分之原則，亦為
      起訴效力所及，自應併予審理，附此敘明。爰審酌被告正
      值少壯，不思以正途營生，加入詐騙集團詐騙他人財物，
      所為非是，兼衡其素行、智識程度、犯罪手段，詐騙金額
      非寡，領取被害人遭詐騙款項，致被害人求償無門，且迄
      今未賠償被害人損失，所生損害匪淺，惟念其犯罪後坦承
      部分犯行，表示悔悟等一切情狀，量處如主文所示之刑，
      以示警懲。
（三）沒收：
    (1)扣案如附表一編號1 至6 所示之提款卡，為被告所屬詐欺
      集團所有，供被告提領詐欺所得；附表一編號7 所示之行
      動電話，係「胖哥」交予被告，為被告所有之物，供被告
      與「胖哥」聯絡提領詐欺所得之用；附表一編號8 所示之
      台冠公司印章1 枚，係被委人所刻，為被告所有，供被告
      領取前開金融卡所用等情，業據被告自承在卷，上開物品
      均為被告或共犯即所屬詐欺集團成員所有之物，依從刑附
      屬於主刑之原則，均依修正前刑法第38條第1 項第2 款規
      定併予宣告沒收。
    (2)附表二編號1 至6 所示帳戶之提款卡，因無證據證明該等
      帳戶有被告所屬詐騙集團詐騙款項匯入，自難該等帳戶係
      供犯罪所用，另附表二編號7 所示之筆記本，僅係被告紀
      錄其所領取款項內容，附表二編號8 所示之交易明細單，
      係被告提領款項後提款機列印之憑證，附表二編號9 所示
      之現金，僅係被告私人財物，均與被告所犯詐欺犯行無涉
      ，爰不就此為沒收之諭知。
五、另按犯罪後之法律已廢止其刑罰者，應諭知免訴之判決，刑
    事訴訟法第302 條第4 款定有明文。次按起訴之犯罪事實，
    究屬實質上一罪或裁判上一罪，抑為應併罰之數罪，檢察官
    如於起訴書所犯法條欄有所主張並記載，固可供法院之參考
    ，如無主張並明確記載，即應由法院就起訴書之記載內容予
    以判斷，如認係單一性案件即實質上一罪或裁判上一罪，經
    審理結果，認定一部分犯罪已經證明而他部分犯罪不能證明
    ，則應就犯罪已經證明部分，於判決書之主文予以諭知罪刑
    ，就犯罪不能證明部分，僅於判決書之理由欄內加以論斷說
    明為已足（最高法院89年度臺上字第1170號判決意旨參照）
    。查洗錢防制法於被告本案行為後之95年5 月30日修正，於
    95年7 月1 日施行，修正後之洗錢防制法第3 條所稱重大犯
    罪，已無刑法第340 條之罪，是被告被訴常業洗錢之部分，
    因被告行為後，因常業詐欺之罪而洗錢之部分，法律已廢止
    其刑罰，原應為免訴之諭知，惟被告所涉此部分之犯行，為
    其於詐欺後處置其詐欺所得贓款之行為，應與前述論罪科刑
    之詐欺部分，有牽連犯裁判上一罪之關係（公訴人認此部份
    與前揭常業詐欺部分為數罪關係，尚有未恰），揆諸前開說
    明，爰不另為免訴之諭知。
據上論斷，應依刑事訴訟法第299 條第1 項前段，修正後刑法第
2 條第1 項前段、修正前刑法第28條、第340 條、第38條第1項
第2 款，罰金罰鍰提高標準條例第1 條前段，判決如主文。
中    華    民    國    95    年    7     月    31    日
                     刑事第九庭審判長法  官 曾淑華
                                     法  官 胡芷瑜
                                     法  官 何燕蓉
以上正本證明與原本無異。
如不服本判決，應於判決送達後10日內向本院提出上訴狀（應附
繕本）。
                                     書記官  許弘樺
中    華    民    國    95    年    7     月    31    日
附表一
 ┌──┬─────────────┬───────┐
 │編號│   品             名      │  數   量     │
 ├──┼─────────────┼───────┤
 │ 1  │國泰世華商業銀行金融卡    │   1張        │
 │    │(卡號：000000000000號)    │              │
 ├──┼─────────────┼───────┤
 │ 2  │國泰世華商業銀行金融卡    │   1張        │
 │    │(卡號：000000000000號)    │              │
 ├──┼─────────────┼───────┤
 │ 3  │萬泰銀行金融卡            │   1張        │
 │    │(卡號：000000000000號)    │              │
 ├──┼─────────────┼───────┤
 │ 4  │中國信託商業銀行金融卡    │   1張        │
 │    │(卡號：000000000000號)    │              │
 ├──┼─────────────┼───────┤
 │ 5  │中國信託商業銀行金融卡    │   1張        │
 │    │(卡號：000000000000號)    │              │
 ├──┼─────────────┼───────┤
 │ 6  │合作金庫銀行金融卡        │   1張        │
 │    │（卡號：0000000000000號)  │              │
 ├──┼─────────────┼───────┤
 │ 7  │NOKIA牌行動電話           │   1支        │
 │    │（搭配0000000000號門號）  │              │
 ├──┼─────────────┼───────┤
 │ 8  │台冠公司印章              │   1枚        │
 └──┴─────────────┴───────┘
附表二
 ┌──┬─────────────┬───────┐
 │編號│    品            名      │  數   量     │
 ├──┼─────────────┼───────┤
 │ 1  │玉山商業銀行金融卡        │   1張        │
 │    │(卡號：0000000000000號)   │              │
 ├──┼─────────────┼───────┤
 │ 2  │臺北國際商業銀行金融卡    │   1張        │
 │    │(卡號：000000000000000號) │              │
 ├──┼─────────────┼───────┤
 │ 3  │上海商業銀行金融卡        │   1張        │
 │    │(卡號：000000000000號)    │              │
 ├──┼─────────────┼───────┤
 │ 4  │安泰商業銀行金融卡        │   1張        │
 │    │(卡號：00000000000000號)  │              │
 ├──┼─────────────┼───────┤
 │ 5  │國泰世華商業銀行金融卡    │   1張        │
 │    │(卡號：000000000000號)    │              │
 ├──┼─────────────┼───────┤
 │ 6  │中華郵政金融卡            │   1張        │
 │    │(卡號：00000000000000號)  │              │
 ├──┼─────────────┼───────┤
 │ 7  │筆記本                    │   1本        │
 ├──┼─────────────┼───────┤
 │ 8  │銀行交易明細表            │   11張       │
 ├──┼─────────────┼───────┤
 │ 9  │現金                      │新臺幣1,000 元│
 └──┴─────────────┴───────┘


司法院資訊處製作；財團法人民間司法改革基金會備份。
